台灣台中地方法院刑事判決　　　　　　　　　 九十一年度中交簡上字第九三號
　　上訴人即被告　甲○○
右上訴人因公共危險案件，不服本院台中簡易庭九十一年中交簡字第一九一號中華民
國九十一年一月二十四日第一審判決（聲請簡易判決處刑書案號：台灣台中地方法院
檢察署九十一年度偵字第二五七號），提起上訴，本院管轄之第二審合議庭判決如左
：
    主      文
上訴駁回。
    事      實
一、甲○○於民國（下同）九十年十二月十三日晚上九時四十分許，飲酒後呼氣中酒
    精濃度達每公升０．二八亳克以上，已不能安全駕駛動力交通工具，竟仍駕駛車
    牌號碼ＯＥ－七八九五號自用小客車，沿台中縣大里市往潭子鄉方向行駛，途經
    台中市北屯區舊社巷八十三之一號前路段時，因一時失控，不慎撞擊黃文瑜所租
    用停放左側路旁之車牌號碼ＣＣ－一０一九號自用小客車，致該車左側車頭受損
    。嗣經警據報前往現場處理，並於同日晚上十一時五分許，測試甲○○呼氣中酒
    精濃度為每公升０．二八亳克。
二、案經台中市警察局第五分局報請台灣台中地方法院檢察署檢察官偵查後聲請以簡
    易判決處刑。
    理      由
一、訊之上訴人即被告甲○○（下稱被告）固坦承肇事後經警測試其呼氣中酒精濃度
    為每公升０．二八亳克，然矢口否認有何公共危險之犯行，辯稱：當時伊車速約
    三十公里，因欲閃避停放右邊之自用小客車，乃靠左側行駛，致伊車底盤撞及凸
    出地面之長形鐵蓋，因而方向盤十字連接頭斷裂，方向盤失去控制，不慎撞擊停
    放路旁車輛，並非伊酒後不能安全駕駛云云。惟查前開時地被告駕駛上開自用小
    客車，因酒後失控，不慎撞擊黃文瑜所租用停放左側路旁之車牌號碼ＣＣ－一０
    一九號自用小客車，致該車左側車頭受損等情，業經被害人黃文瑜於警訊時指述
    在卷，並有員警職務報告、道路交通事故調查報告表、被告酒精測試值表、被告
    測試觀察紀錄表各乙紙及現場照片六張附卷可稽。且依卷附道路交通事故調查報
    告表內警繪現場圖所示，肇事路段寬五．四公尺，左側路旁有一電信長形鐵蓋（
    長一．一公尺、寬０．六公尺），其左下角高出地面五公分，該長形鐵蓋與被害
    人所停放之車輛相距十四．八公尺，而依被告所辯，縱認當時肇事路段右邊停放
    有自用小客車，被告乃靠左側且以時速約三十公里速度行駛，惟被告若未酒後駕
    車，於其車輛底盤撞及該長形鐵蓋，致方向盤十字連接頭斷裂時，其立即踩踏煞
    車，應可將該車煞停，而不致於撞擊尚距長達十四．八公尺之被害人所停放左側
    路旁之車輛；且被告自承其駕車經常行駛該肇事路段，對該肇事路段何處有鐵蓋
    甚為熟悉，則被告於前開時地，若未酒後駕車，其小心行駛當亦可避免車輛底盤
    撞及該長形鐵蓋等情以致肇事；參以被告於肇事後之同日晚上十一時五分許，始
    經警測試其呼氣中酒精濃度為每公升０．二八亳克，有其酒精測試值表附卷可考
    ，距肇事時（同日晚上九時四十分許）已有一小時又二十五分，則被告於肇事時
    其酒後呼氣中酒精濃度當達每公升０．二八亳克以上，顯見被告於前開時地已不
    能安全駕駛動力交通工具而駕駛以致肇事無疑。是被告辯以並非酒後不能安全駕
    駛云云，無非事後卸責之詞，不足採信，事證明確，其犯行堪以認定。
二、核被告所為，係犯刑法第一百八十五條之三之服用酒類，不能安全駕駛動力交通
    工具而駕駛罪。原審因而適用刑法第一百八十五條之三、第四十一條第一項前段
    、罰金罰鍰提高標準條例第二條，逕以簡易判決處刑，量處被告拘役五十九日，
    如易科罰金，以三百元折算一日，經核其認事用法，均無違誤，量刑亦稱妥適，
    被告上訴意旨仍執上開陳詞否認犯罪，而指摘原判決不當，為無理由，應予駁回
    。
三、據上論斷，應依刑事訴訟法第四百五十五條之一第三項、第三百六十八條，判決
    如主文。
中    華    民    國      九十一      年       八      月       八      日
                                  臺灣臺中地方法院刑事第三庭
                                    審判長法官  唐  光  義
                                          法官  黃  松  竹
                                          法官  朱  光  國
右正本證明與原本無異。
不得上訴。
                                          書記官
中    華    民    國      九十一      年       八      月       九      日
參考法條：刑法第一百八十五條之三：
服用毒品、麻醉藥品、酒類或其他相類之物，不能安全駕駛動力交通工具而駕駛者，
處一年以下有期徒刑、拘役或三萬元以下罰金。
                                                                        Ａ
